臺灣高雄地方法院交通事件裁定　　　　　　 94年度交聲字第186號
原處分機關　高雄市政府
異　議　人　甲○○　男　55歲.
即受處分人
上列異議人即受處分人因違反道路交通管理處罰條例案件，對於
高雄市政府交通局交通事件裁決所民國94年3 月23日所為之處分
（原處分：高市府交裁字第裁32－Ｔ00000000號），聲明異議，
本院裁定如下：
    主  文
異議駁回。
    理  由
一、異議意旨略以：異議人即受處分人甲○○於民國（下同）94
    年1 月30日17時55分許，駕駛車牌號碼ＺＡ－546 號營業自
    用小客車行經台九線443 Ｋ安朔路段時，突然遭警員攔下僅
    說要攔檢證件，並未告知異議人有超速行駛之行為，待異議
    人下車後警員始稱其有超速之行為，是員警取締過程有瑕疵
    ，爰聲明異議，請求撤銷原處分云云。
二、本件異議人於94年1 月30日17時55分許，駕駛車牌號碼ＺＡ
    －546 號營業自用小客車，行經行經台九線443 Ｋ安朔路段
    時超速行駛，經台東縣警察局大武分局達仁分駐所警員以雷
    射測速槍測得超速行為當場攔停，並以異議人有違反道路交
    通管理處罰條例第40條第1 項規定之行為掣單舉發。嗣異議
    人於舉發通知單上所載應到案日期前向原處分機關提出申訴
    ，經原處分機關函請原舉發單位調查結果，仍認異議人有違
    反道路交通管理處罰條例第40條第1 項之違規行為，原處分
    機關乃依道路交通管理處罰條例第40條第1 項、第63條第1
    項第1 款（漏引第1 款），裁處異議人罰鍰新臺幣（下同）
    19 00 元，並記違規點數1 點。
三、按「汽車駕駛人，行車速度，超過規定之最高時速者，處新
    臺幣1200以上2400元以下罰鍰」，道路交通管理處罰條例第
    40條第1 項定有明文。又汽車駕駛人駕駛汽車違反道路交通
    管理處罰條例第40條第1 項規定者，除應依該條所規定之罰
    鍰處罰外，並予記違規點數1 點，道路交通管理處罰條例第
    63條第1 項第1 款亦定有明文。
四、經查：
  (一)上開事實，業據證人即舉發本件交通違規事件之台東縣警察
    局大武分局達仁分駐所警員鄭誠到庭結證稱：「（本件舉發
    情形？（提示舉發單））舉發單是我開的，當日是九十四年
    一月三十一日，我是執勤晚上8 點至10點的勤務。我是站在
    派出所的前面，時間大概是7 點55分許，我有用測速槍測到
    壹台高雄往台東的車子，該路段的速限是60公里，他的車速
    是80公里，當時高雄往台東的方向只有異議人的壹台車輛，
    我們測到後就將他攔下，我有親自先將測速槍上所顯示的數
    字讓異議人看，當時我們所長也有在旁，之後我們就請他下
    車到派出所前面，我與異議人就到我們巡邏車後的後車廂，
    我在那裡填寫舉發單，異議人當時並沒有進到派出所。後來
    因為他要求我們開其他的違規事由，我向他說已經測到無法
    改，他說他有認識我們上級要跟我們上級講，我向他說他可
    以依法異議。之後異議人也有於舉發單上簽名。後來異議人
    就開車離開。」等語綦詳（本院94年5 月10日訊問筆錄），
    按人證亦為證據方法之一，本件執勤員警係執行公權力之公
    務員，職司交通違規取締，自有其專業能力及公信力，且本
    件執勤警員與異議人素昧平生，衡情尚無誣指之必要，案發
    時，執勤員警佐以雷達偵測器，鎖定超速車輛，若果同時地
    ，多車同行且同為超速，員警依其人力，僅能攔檢1 台，該
    被攔檢者固不得爭執為何不取締他人而僅取締自己，如若車
    陣集團，何車超速難判，此時取締技術，客觀上既陷於困難
    常是放棄以對，以免滋生爭議，少見員警冒誤認之危險而強
    加對駕駛人進行誣控舉發，本件既是員警本人親自在場目視
    違規車輛，並堅定證陳當時只有異議人1 台車過來等語，並
    決然對異議人予以攔檢當場開單舉發，如此取締過程，應無
    誤認之虞，證人鄭誠之證詞尚無何瑕疵可指，自堪採信為不
    利異議人之證據。
　(二)雖異議人稱值勤員警未讓伊看雷達測速器云云，若異議人前
    開所述為真，為何異議人仍在舉發單上簽名？足認其上開辯
    解，應非實在。故此，本件執勤警員已令駕駛人前來看雷達
    測速器所鎖定的速度，已進行速度確認之舉措，其行政程序
    即無明顯瑕疵（如若螢幕上未逾速限，駕駛人自可當場爭執
    ，員警自亦無具體逾速限之數據以為舉發根據）；又台東縣
    警察局大武分局達仁分駐所（即本件取締單位）執行本案取
    締任務所使用之雷達測速器，業經檢定合格，有經濟部標準
    檢驗局編號Ｊ0000000 號雷達測速儀檢定合格證書在卷可考
    ，足見異議人所質疑之易誤判情況，本有取締原則，執勤員
    警亦無難以判斷之情。證人鄭誠既屬受過專業訓練之交通警
    員，對於該雷達測速器之使用應無操作困難，則異議人應有
    於右開時地超速行駛之違規行為無誤。此外，異議人空言質
    疑員警取締之認定過程，本身又未能提出證據，以資證明其
    本人確無違規，而依一般行政行為之比例原則，本件取締程
    序應均已兼顧，本件異議人違規事證明確，異議人之違規行
    為堪以認定。
　(三)準此，異議人所辯顯係卸責之詞，要難採信，其確有前開違
    規情事，堪可認定。
五、原處分以異議人所為右揭違規事實明確，因而依道路交通管
    理處罰條例第40條第1 項及第63條第1 項第1 款規定裁處罰
    鍰1900元並予記違規點數1 點，核無違誤，本件異議人之異
    議為無理由，應予駁回。
六、據上論斷，應依道路交通案件處理法第19條，裁定如主文。
中　　華　　民　　國　　94　　年　　5 　　月　　13　　日
                  交通法庭  法　官  張茹棻
上正本證明與原本無異。
如不服本裁定應於送達後5日內向本院提出抗告狀。
中　　華　　民　　國　　94　　年　　5 　　月　　16　　日
                            書記官  李忠霖
